【裁判字號】    89,易,1
【裁判日期】    890324
【裁判案由】    竊盜
【裁判全文】
台灣台中地方法院刑事判決                              八十九年度易字第一號
    公  訴  人  臺灣台中地方法院檢察署檢察官
    被      告  辛○○
右列被告因竊盜案件，經檢察官提起公訴（八十八年度偵字第二三九五六號），本院
判決如左：
    主  文
辛○○連續竊盜，累犯，處有期徒刑伍月。
    事  實
一、辛○○素行不佳，曾於民國（下同）八十六年間因違反麻醉藥品管理條例罪，經
    本院判處有期徒刑六月確定，並於八十七年三月三日執行完畢，詎仍不知悔改。
    竟意圖為自己不法所有之概括犯意，於附表所示時間、地點，以徒手或不詳工具
    等附表所示方式，竊取庚○○、丁○○、甲○○、戊○○、己○○、丙○○、癸○○、邱白蘭等人如附表所示之財物，得手後據為己有。嗣於八十八年十二月七
    日上午十時許，辛○○騎乘上開將竊自邱白蘭所有之ＢＺＯ－九八五號車牌，懸
    掛在癸○○遭竊之引擎號碼ＲＧ０２２０２９號（原車牌碼號ＭＹＶ－二一七號
    ）機車，行經台中縣豐原市○○路二二五號前，為警當場查獲，並循線在其居住
    之台中縣豐原市○○路二二五號對面河畔竹林帳蓬內查獲附表所示業已發還之失
    竊物品。
二、案經臺中縣警察局豐原分局報請臺灣臺中地方法院檢察署檢察官偵查起訴。
    理  由
一、訊據被告除對於右揭竊取癸○○所有機車一事供承不諱外，餘均矢口否認，並辯
    稱：台中縣豐原市○○路二二五號對面河畔竹林帳蓬非伊所有，亦無居住該處云
    云。經查：右揭事實業據告訴人庚○○、丁○○、甲○○、戊○○、己○○、丙○○、癸○○、丑○○指述綦詳，並有扣案如附表所載物品、贓物領據八紙及照
    片六幀在卷足資佐證，且被告於附表編號四、六時地行竊等犯行，亦據證人戊○○、子○○結證在卷，又被告自八十八年十一月下旬起，即居住在台中縣豐原市
    ○○路二二五號對面河畔竹林帳蓬內，夜晚並在該河畔唱歌、丟石頭，曾遭附近
    居民報警等情，亦據證人壬○○、乙○○證述詳實，是綜據上述，被告空言否認
    ，所辯無非臨訟畏罪飾卸之詞，要無足採，事證已臻明確，被告犯行洵堪認定。
二、核被告所為，係犯刑法第三百二十條第一項之竊盜罪。被告所為前開數行為，時
    間緊接，犯罪構成要件又復相同，顯係基於概括之犯意為之，為連續犯，爰依刑
    法第五十六條之規定以一罪論，並加重其刑。被告前於八十六年間曾因違反麻醉
    藥品管理條例罪，經本院判處有期徒刑六月確定，並於八十七年三月三日執行完
    畢，此有台灣台中地方法院檢察署刑案資料查註紀錄表一份在卷可按，五年以內
    再犯本件有期徒刑以上之罪，為累犯，應依刑法第四十七條規定遞予加重其刑。
    爰審酌被告犯罪之動機、目的、手段、品行不佳，詳如前述，此有台灣台中地方
    法院檢察署刑案資料查註紀錄表一份在卷可按、所生危害及犯罪後猶飾詞狡賴犯
    行，毫無悔意之態度等一切情狀，量處如主文所示之刑。
據上論斷，應依刑事訴訟法第二百九十九條第一項前段、刑法第五十六條、第三百二
十條第一項、第四十七條，罰金罰鍰提高標準條例第一條前段，判決如主文。
中    華    民    國      八十九      年      三      月      二十四    日
                                      台灣台中地方法院刑事第二庭
                                              法  官  林  靜  芬
右正本證明與原本無異。
如不服本判決，應於判決送達後十日內向本院提出上訴狀，上訴於臺灣高等法院臺中
分院( 須附繕本 )。
                                              書記官
中    華    民    國      八十九      年       三      月     二十七    日
附表
附表一
編號  時間                地點            犯罪方法及毀損物品
一  88.11.27下午  台中縣豐原市○○路  趁被害人庚○○疏未將機車鑰匙拔下
    五時四十分許、信義街口.           順手將庚○○所有MYY-二五八號機車
                                      竊走,嗣後並將MYY-二五八號車牌拆下
                                      改懸掛在邱白蘭所有之BZO-九八五號機車
                                      上。(庚○○所有機車及車牌均已發還)。
二 同右日下午九  台中縣豐原市○○街、 持不詳物品將被害人丁○○所有HN-四一
   時許          博愛街口             五八號自小客車車窗擊破(毀損部分未具
                                      告訴)後,竊取丁○○所有名片簿、業績簿
                                      各一本、貴賓卡一張、鑰匙一支(均已發
                                      還)。
三 同右年月三十日 台中縣豐原市圓環東 徒手竊取被害人甲○○置放在ow-二五五號
   午五時許       路三五九號前        小客車內之女用皮包一個(內置行動電話
                                      一支、現金新台幣八千五百元、印章一枚
                                      、身分證、汽機車駕照各一張、信用卡一
                                      張、金融卡二張)(除現金部分僅領回三十
                                      五元外,餘均已發還)。
四 同右年十二月   台中縣豐原市市○街  趁被害人疏未將hf-四七二六號自小客車?
   一日下午九時許 十八號前            鎖之際, 竊取車內黑色皮包一個 (內置行
                                      現金三千五百元、行動電話電池一個、貴
                                      卡一張(除現金僅領回八十五元外,餘均已
                                      發還)、墨鏡一付。
五 同右年月二日中午 台中市○○路、   竊取被害人己○○遺放機車踏板上之背包?
   十二時三十分許   文心路口          內有計算機一個、書本三本)( 均已發還)
六 同右日下午九時許 台中縣豐原市市前  竊取丙○○停放該處之車號nws-五七九號
                    街六六號前        機車一部。
七 同右年月三月下午 台中縣豐原市西勢  竊取癸○○停放該處之myv-二一七號機車
   六時三十分許     路一九０巷口      , 嗣後並將該myv-二一七號機車車牌拆除
                                      丟棄,且將竊自邱白蘭處之車牌bzo_九八
                                      五號車牌懸掛在癸○○遭竊之機車上供己
                                      騎乘之用(除myv-二一七號車牌外,機車業
                                      已發還)。
八  不詳           不詳             以不詳方式竊取邱白蘭所有裝置在其機車
                                     上之bzo-九八五號車牌,並將前開竊自洪英
                                     蘭處之機車,將其myy-二五八號車牌移置在
                                     邱白蘭之機車上。
附錄論罪科刑實體法條文：
刑法第三百二十條
意圖為自己或第三人不法之所有，而竊取他人之動產者，為竊盜罪，處五年以下有期
徒刑、拘役或五百元以下罰金。
意圖為自己或第三人不法之利益，而竊佔他人之不動產者，依前項之規定處斷。
前二項之未遂犯罰之。


司法院資訊處製作；財團法人民間司法改革基金會備份。
